臺灣高等法院民事裁定　九十年度上字第一二七四號
　　聲　請　人　　王向榮
　　送達代收人　　邱永順
右聲請人因與相對人甲○○等二人間請求損害賠償事件，聲請補充判決，本院裁定如
左：
    主      文
聲請駁回。
聲請程序費用由聲請人負擔。
    理      由
一、聲請意旨略以：本件損害賠償事件，原法院判決聲請人與共同訴訟人乙○○敗訴
    後，因乙○○於法定期間聲明上訴，依民事訴訟法第五十六條第一項第一款規定
    ，其上訴效力及於共同訴訟之聲請人，聲請人即視同上訴。且本院於進行二審程
    序中，以聲請人為視同上訴人，通知聲請人到場為訴訟行為，本件被上訴人對於
    聲請人為視同上訴人，亦無異議，有受命法官於九十年十二月十八日民事報到單
    所為之批示、九十一年一月十五日準備程序筆錄、九十一年三月十三日言詞辯論
    報到單、被上訴人九十一年一月十五日答辯狀、同年三月十三日言詞辯論意旨狀
    可按。又共同訴訟人乙○○係以非基於其個人關係之事由而提起上訴，其效力自
    應及於聲請人即視同上訴人王向榮云云，聲請本院補充判決。
二、按判決須於訴訟標的之一部或訴訟費用有脫漏者，法院始應依聲請以判決補充之
    ，民事訴訟法第二百三十三條第一項定有明文；訴訟標的，對於共同訴訟之各人
    ，必須合一確定者，共同訴訟中一人之行為，有利益於共同訴訟人者，其效力及
    於全體；不利益者，對於全體不生效力，同法第五十六條第一項第一款亦定有明
    文。次按連帶債務中之一人，受確定判決，而其判決非基於該債務人之個人關係
    者，為他債務人之利益，亦生效力，民法第二百七十五條定有明文，故債權人以
    各連帶債務人為共同被告提起給付之訴，被告一人提出非基於其個人關係之抗辯
    有理由者，對於被告各人即屬必須合一確定，自應適用民事訴訟法第五十六條第
    一項之規定（參照最高法院三十三年上字第四八一○號判例）。
三、經查，本院九十年度上字第一二七四號請求損害賠償事件，原審判決上訴人乙○
    ○與聲請人王向榮應負連帶債務，惟查乙○○係以：伊僅係該山坡地之地主，伊
    並無容由黃柷銘等人傾倒廢棄物及廢土之行為，亦無與王向榮共同侵害被上訴人
    之權利，其遭縣政府取締，實係因地主身分使然，並無被上訴人所稱共同侵權行
    為之事實存在，復因伊遠住台北市，未耕作使用該土地，至八十五年一、二月間
    收受桃園縣政府及龜山鄉公所之通知始知前揭土地被人偷倒廢棄物、廢土。又依
    台灣桃園地方法院八十六年度訴字第四二六號刑事判決認定原審被告簡宗寬、黃
    睿庚罪刑，係以八十五年九月間受黃祝銘僱用，未作水土保持及申請核准，依黃
    祝銘指示開挖整地，違反山坡地保育利用條例第三十條第一項之規定。又違規倒
    廢土及填土等情係發生於八十五年間，而被上訴人所植鐵樹受損係在八十三、八
    十四年間，並非上訴人土地被人偷倒廢棄物、廢土，經雨水沖刷淤塞溝渠而受害
    。而巴西鐵樹栽種之證明、成長狀況、受害時之數目及價值亦應由被上訴人負舉
    證責任；此外，縱認被上訴人主張為真，亦係因王向榮之母親未與上訴人乙○○
    商量，自行委任黃柷銘整地所導致，則上訴人乙○○不知有此委任行為，況共有
    人就共有之土地，得行使其管理使用之權限，上訴人乙○○對其共有人王向榮之
    母所為之行為，亦不負注意義務等語為其上訴理由，經本院審酌，認其係基於關
    於其個人關係之事由而上訴，是其上訴之效力不及於王向榮，聲請人王向榮自非
    本件之視同上訴人。且王向榮並未具狀聲請上訴，其亦非本事件之上訴人。再者
    ，受命法官行準備程序乃在於闡明訴訟關係及調查證據，本院雖於準備程序中將
    王向榮列為視同上訴人，惟經本院審酌乙○○前開上訴理由，認其上訴理由均係
    基於其個人關係之事由，其上訴效力不及於王向榮，王向榮非本件視同上訴人，
    故此部份未經言詞辯論程序，則聲請人以其於準備程序筆錄被列為視同上訴人為
    由，聲請為補充之判決，為無理由，不應准許。
四、依民事訴訟法第九十五條、第七十八條，裁定如主文。
中　　　華　　　民　　　國　　九十一　　年　　 　七　　　月　　　八　 　日
　　　　　　　     　　       臺灣高等法院民事第九庭
　　　　　　　　　　　　　        審判長法　官　吳　謙　仁
　　　　　　　　　　　　　　　　　　　　法　官　魏　大　喨
　　　　　　　　　　　　　　　　　　　　法　官　游　婷　麟
右正本係照原本作成。
如不服本裁定，應於收受送達後十日內向本院提出抗告狀，並應繳納抗告費新台幣四
十五元正。
中　　　華　　　民　　　國　　九十一　　年　　　七　　　月　　　八　　　日
　　　　　　　　　　　　　　　　　　　　書記官  林  初  枝
